# 重大影响的判断

提问人：笑啦 时间：2022-11-24 16:51:31
A对非上市公司B公司进行投资，A公司初始认缴资本占B公司注册资本的比例为15%，后因其他股东增资导致A公司持股比例降为11%。根据公司章程约定：公司设董事会，成员为 7 人;其中A公司提名 1 名董事，其余股东提名 6 名股东，股东提名董事由股东会选举产生。董事任期 3 年，任期届满，可连选连任。
董事会对股东会负责，行使下列职权:
（ 1 ）召集股东会会议，并向股东会报告工作;
（ 2 ）执行股东会的决定;
（ 3 ）决定公司的经营计划和投资方案;
（ 4 ）制订公司的年度财务预算方案、决算方案;
（ 5 ）制订公司的利润分配方案和弥补亏损方案;
（ 6 ）制订公司增加或者减少注册资本以及发行公司债券的方案;
（ 7 ）制订公司合并、分立、解散或者变更公司形式的方案;
（ 8 ）决定公司内部管理机构的设置;
（ 9 ）决定聘任或者解聘公司总经理及其报酬事项，聘任或者解聘公司副总经理及其报酬事项;
（ 10 ）制定公司的基本管理制度;
（ 11 ）公司全体股东一致同意董事会、董事有权行使的其他职权。

回答人：chenyiwei
可参考《中审众环研究 2020 》之“问题3-1-55（对持股比例不到20%，但派一名董事的参股公司能否按权益法核算）”。